【裁判字號】    99,台抗,280
【裁判日期】    990325
【裁判案由】    瀆職聲請再審
【裁判全文】
最高法院刑事裁定              九十九年度台抗字第二八０號
抗  告  人  甲○○
上列抗告人因自訴乙○○、丙○○瀆職案件，不服台灣高等法院
高雄分院中華民國九十九年二月五日駁回聲請再審之裁定（九十
八年度聲再字第一八三號），提起抗告，本院裁定如下：
    主  文
抗告駁回。
    理  由
本件原裁定以抗告人甲○○聲請再審意旨略以：台灣高等法院高
雄分院對抗告人自訴乙○○涉犯刑法第一百二十四條之枉法裁判
罪，有審判權；自訴丙○○涉犯枉法裁判罪，因丙○○係共同正
犯，且設籍高雄市，則乙○○、丙○○均無判決不受理之原因。
又乙○○、丙○○涉犯不得提起自訴之枉法裁判罪，並未較重於
另涉犯之刑法第二百十三條之公務員登載不實罪，依刑事訴訟法
第三百十九條（第三項）之規定，亦無判決不受理之原因。詎台
灣高等法院高雄分院九十年度上訴字第四五０號判決，諭知乙○
○、丙○○不受理確定，於法未合。爰依刑事訴訟法第四百二十
二條第三款有關發見確實之新證據之規定，為乙○○、丙○○之
不利益，聲請再審云云。經查：原確定判決已明抗告人發覺乙
○○犯罪時，乙○○仍任職服役中，依法應由軍法機關追訴審判
，普通法院對乙○○並無審判權；又普通法院對丙○○涉犯枉法
裁判罪，雖有審判權，但枉法裁判罪係侵害國家法益之罪，直接
受害者為國家並非個人，抗告人並非直接被害人，依法不得對丙
○○提起自訴。原第一審判決即台灣高雄地方法院九十年度自更
字第三號判決，諭知乙○○、丙○○不受理，核無不合，據以駁
回上訴。抗告人聲請再審所指事項，不符刑事訴訟法第四百二十
二條第三款所定發見新證據之要件，難認為有理由，應予駁回等
語。抗告意旨略稱：抗告人聲請再審，已檢附國防部高等軍事法
院高雄分院檢察署軍事檢察官九十六年度偵字第四號不起訴處分
書（被告乙○○）為證，足認台灣高等法院高雄分院對乙○○有
審判權，且該不起訴處分書係屬確實之新證據；丙○○涉犯不得
提起自訴之枉法裁判罪，並未較重於其另涉犯之公務員登載不實
罪，原確定判決應無諭知乙○○、丙○○不受理之理由，原裁定
未予審酌，自有不當。又抗告人有對原確定判決提起上訴，經最
高法院九十年度台上字第三八三七號判決，駁回上訴而確定。原
裁定竟說明抗告人未對原確定判決提起上訴，顯然草率云云。惟
按不受理之判決確定後，發見確實之新證據，足認其並無不受理
之原因者，始得為判決人之不利益，聲請再審，此觀刑事訴訟法
第四百二十二條第三款之規定即明。經查：抗告人聲請再審，固
有檢附上開不起訴處分書為證，但聲請再審意旨就如何足認乙○
○並無不受理之原因而屬確實之新證據，未為必要之述，原裁
定未明不予採取之理由，尚無不合。又抗告人提起自訴，並未
包括乙○○、丙○○另涉犯公務員登載不實罪之犯罪事實及證據
並所犯法條，原確定判決係屬程序判決，無從予以審酌，縱認台
灣高等法院高雄分院對乙○○、丙○○有審判權，抗告人仍係對
不得提起自訴之枉法裁判罪，提起自訴，均應諭知不受理之判決
。抗告意旨所指上開不起訴處分書及丙○○另涉犯公務員登載不
實罪，亦難認係屬刑事訴訟法第四百二十二條第三款所定確實之
新證據。原裁定駁回抗告人聲請再審，經核於法並無不合。至於
抗告意旨所指抗告人對原確定判決提起上訴，經最高法院九十年
度台上字第三八三七號判決，以上訴違背法律上之程式為由，駁
回上訴，原裁定誤認抗告人未提起上訴等情，核與裁定結果，不
生影響，不能因此即認原裁定不當。抗告意旨指摘原裁定不當，
為無理由，應予駁回。
據上論結，應依刑事訴訟法第四百十二條，裁定如主文。
中    華    民    國  九十九  年    三    月  二十五  日
                      最高法院刑事第十二庭
                          審判長法官  黃  一  鑫
                                法官  張  春  福
                                法官  林  勤  純
                                法官  李  錦  樑
                                法官  陳  國  文
本件正本證明與原本無異
                                      書  記  官
中    華    民    國  九十九  年    四    月    一    日
                                                     m

司法院資訊處製作；財團法人民間司法改革基金會備份。
